【裁判字號】    98,簡上,208
【裁判日期】    980430
【裁判案由】    傷害
【裁判全文】
臺灣板橋地方法院刑事判決             98年度簡上字第208號
上  訴  人
即  被  告  甲○○
上列上訴人即被告因傷害案件，不服本院九十七年度簡字第一○
四五四號，中華民國九十七年十二月三十一日所為第一審簡易判
決（聲請簡易判決處刑案號：九十七年度偵字第二三九七三號）
，提起上訴，本院管轄之第二審合議庭判決如下：
    主  文
上訴駁回。
甲○○緩刑貳年。
    理  由
一、本案經本院審理結果，認第一審以被告甲○○罪證明確，適
    用刑事訴訟法第四百四十九條第一項前段、第三項、刑法第
    二百七十七條第一項、第三百零四條第一項、第五十五條、
    第四十一條第一項前段、刑法施行法第一條之一第一項、第
    二項（第一審判決書顯誤載為第二條）前段等規定，並審酌
    被告僅因細故與告訴人乙○○發生爭執，不思理性解決糾紛
    ，竟徒手施強暴傷害告訴人之身體，並阻止告訴人出門離去
    而妨害其行使權利，法治觀念薄弱，兼衡被告之品行、智識
    程度、生活狀況、犯罪之動機、目的、手段、犯罪所生危害
    、犯罪後之態度等一切情狀，量處被告拘役四十五日，如易
    科罰金，以新臺幣一千元折算一日，其認事用法均無違誤，
    量刑亦屬妥適，應予維持，並引用第一審刑事簡易判決記載
    之事實、證據及理由（如附件）。
二、上訴人即被告對原審判決所引用之證據，均不爭執其證據能
    力、證明力，上訴人對於被訴事實於本院審理中並表示沒有
    意見，供承當時伊是因為社區之事一時心急才會請告訴人留
    步而傷害到他，且表明伊已與告訴人和解，請給伊緩刑機會
    等語。
三、經查：被告於本院審理時既坦承上揭傷害及強制罪等犯行，
    原審予以論罪科刑，其認事用法既無違誤，量刑亦屬妥適，
    被告之上訴即為無理由，應駁回其上訴。惟查，被告曾因民
    國七十七年間之肅清煙毒條例犯行，經法院判處有期徒刑以
    上刑之宣告，經執行完畢後，五年以內未曾因故意犯罪受有
    期徒刑以上刑之宣告，有臺灣高等法院被告前案紀錄表一份
    附卷可稽，其因情急一時失慮，偶罹刑典，犯後於本院審理
    時已坦承犯行，且已與告訴人達成和解，當庭賠償告訴人之
    損害新臺幣二萬元，告訴人乃當庭表示願意原諒被告，並請
    求給予被告緩刑機會，有本院九十八年四月二十三日審判筆
    錄一份在卷可憑，本院審酌上情，認被告經此偵審程序及刑
    之宣告等教訓後，當知所警惕，信無再犯之虞，本院因認其
    所宣告之刑，以暫不執行為適當，併予宣告緩刑二年，以啟
    自新。
據上論斷，應依刑事訴訟法第四百五十五條之一第一項、第三項
、第三百六十八條、第三百七十三條，刑法第七十四條第一項第
二款，判決如主文。
本案經檢察官林珮菁到庭執行職務。
中    華    民    國     98    年    4    月    30    日
                        臺灣板橋地方法院刑事第三庭
                          審判長法  官
                                法  官
                                法  官
以上正本證明與原本無異
不得上訴
                                書記官  許清秋
中    華    民    國     98    年    4    月        日
附錄本案論罪科刑法條全文
中華民國刑法第277條
傷害人之身體或健康者，處3年以下有期徒刑、拘役或1千元以下
罰金。
犯前項之罪因而致人於死者，處無期徒刑或7年以上有期徒刑；
致重傷者，處3年以上10年以下有期徒刑。
中華民國刑法第304條
以強暴、脅迫使人行無義務之事或妨害人行使權利者，處3年以
下有期徒刑、拘役或3百元以下罰金。
前項之未遂犯罰之。


司法院資訊處製作；財團法人民間司法改革基金會備份。
